# 请教陈版，这种按同控处理么？

提问人：SS1111 时间：2023-03-04 18:03:36
请教陈版，母公司将自己的二级全资子公司（认缴未出资）转让给自己的三级子公司？这种按同控处理么？
4.jpg (80.35 KB, 下载次数: 0)
2023-3-4 18:03 上传

回答人：chenyiwei
考虑A公司是否构成“业务”。如果构成“业务”的，则对于B、C公司而言按同一控制下的控股合并处理。